【裁判字號】    89,易,1836
【裁判日期】    890830
【裁判案由】    竊盜
【裁判全文】
臺灣桃園地方法院刑事判決                        八十九年度易字第一八三六號
    公  訴  人  臺灣桃園地方法院檢察署檢察官
    被      告  庚○○
右列被告因竊盜案件，經檢察官提起公訴（八十九年度偵字第六七九五號）及移送併
辦（八十九年度偵字第四六九八號、第八八二二號），本院判決如左：
        主  文
庚○○連續攜帶兇器毀壞門扇於夜間侵入住宅竊盜，處有期徒刑貳年貳月。
        事  實
一、庚○○基於概括犯意，意圖為自己不法之所有，先於民國八十八年一月初某日九
    時許，侵入桃園縣八德市○○路○段四一七巷二十八弄八號辛○○住處（侵入住
    宅部分未據告訴），竊取置放在該址三樓房間壁櫥內現金新台幣二十萬元、金項
    鍊六條、金戒指三個、金手鐲一對及美金二百元得手。又於八十八年七月上旬某
    日六時許，侵入桃園縣八德市○○路○段九七三巷三號乙○○住處（侵入住宅部
    分未據告訴），竊取乙○○之母江陳繡花置放在客廳沙發上之皮包一個得手（內
    有身分證、健保卡各一張、現金新台幣二萬元、金項鍊一條、金戒指二枚、Ｋ金
    項鍊一條，價值約五萬元）。再於八十八年七月十六日夜間某時，攜帶其所有客
    觀上足以危害他人生命、身體安全之十字起子一支，至屏東縣枋寮鄉○○村○○
    路○段三十六號一樓丙○○所經營之「帥哥服飾店」，以上開十字起子撬開該店
    玻璃門鎖（前開門鎖已構成門扇之一部份），損壞門鎖而侵入該丙○○兼作營業
    用之住宅（侵入住宅部分未據告訴），竊取置放店內一樓支花豹牌衣服十五件、
    紅豬牌褲子三十件及ＮＣ牌衣服十六件（價值約新台幣十一萬元）得手。更於八
    十八年十月初某日十三時許，侵入桃園縣八德市○○路○段一二一二號己○○住
    處（侵入住宅部分未據告訴），竊取吊掛在房間褲子口袋內現金一萬五千元得手
    。又於八十八年十月下旬某日六時許，在桃園縣大溪鎮○○街十八號「奇恩身心
    障礙服務中心」辦公室，竊取壬○置放在辦公桌上背包一個（內有身分證、存摺
    、信用卡、印章、學生證及現金五千元）得手。再於八十八年十月底某日日間，
    在桃園縣大溪鎮仁愛里埔頂四之三號丁○○所經營小吃店，竊取丁○○掛在門口
    攤架上皮包一個（內有提款卡、身分證、駕、行照及現金一萬元）得手。復於八
    十八年十一月底某日七時許，侵入桃園縣八德市○○街九十三號戊○○住處（侵
    入住宅部分未據告訴），竊取置放在客廳書桌上之皮包一個（內有鑰匙一串、健
    保卡一張、電話簿一本及現金新台幣一千五百元）。嗣於八十八年七月十七日九
    時許，丙○○發現遭竊報警，經警採集現場留存指印送請內政部警政署刑事警察
    局鑑定比對為庚○○所為，及於八十九年一月七日二時十分許，庚○○在桃園縣
    八德市○○路與榮興路口為警查獲，始循線偵悉上情。
二、案經屏東縣警察局枋寮分局報請台灣屏東地方法院檢察署呈請台灣高等法院檢察
    署移轉臺灣桃園地方法院檢察署檢察官偵查起訴及移送併案審理。
        理  由
一、訊據被告庚○○對於右揭犯罪事實均坦承不諱，核與被害人辛○○、乙○○、丙○○、甲○○夫婦、己○○、壬○、丁○○及戊○○指述情節相符。被告於夜間
    持十字起子破壞玻璃門鎖侵入丙○○所經營之「帥哥服飾店」竊盜部分，並有現
    場相片十六幀及內政部警政署刑事警察局八十八年八月一日刑紋字第七二八九二
    號函暨所附指紋鑑定書一件在卷可稽。被告坦承此次竊盜犯行係持十字起子行竊
    ，徵諸上開現場相片，玻璃門鎖遭撬開破壞嚴重，顯見該十字起子相當尖銳、堅
    實，於客觀上足以對於人身構成威脅，具有行兇之危險性，認屬兇器之列。綜上
    ，本事證明確，被告犯行堪以認定，應予依法論科。
二、核被告所為係犯刑法第三百二十條第一項之普通竊盜罪、第三百二十一條第一項
    第一款、第二款、第三款之攜帶兇器毀壞門扇夜間侵入住宅竊盜罪。被告先後多
    次竊盜犯行，時間緊接，所犯係基本構成要件相同之罪名，顯係基於概括犯意反
    覆為之，為連續犯，應依較重之攜帶兇器毀壞門扇夜間侵入住宅竊盜罪論以一罪
    ，並加重其刑。被告竊取被害人辛○○、乙○○、己○○、壬○、丁○○、戊○○等人財物之犯行即檢察官以八十九年度偵字第四六九八號聲請併案審理部分及
    以八十九年度偵字第八八二二號聲請併案審理附表編號三至五部分，與起訴部分
    有連續犯裁判上一罪關係，為起訴效力所及，本院自得併予審理，附此敘明。爰
    審酌被告犯罪之動機及多次侵入住宅竊盜，嚴重危害社會治安及其犯罪之目的、
    手段、所生損害及犯後坦承犯罪態度尚佳等一切情狀，量處如主文所示之刑，以
    示懲儆。被告持以行竊所用十字起子一支，非被告所有且業經棄置而廢失，業據
    被告供明在卷，爰不另為沒收諭知。
三、移送併辦意旨另以：被告另於八十八年九月底，在桃園縣八德市○○路○段一一
    九三巷二弄十六號竊取行動電話一支（八十九年度偵字第八八二二號附表編號二
    ），因認被告涉犯竊盜罪嫌等語。經查，被告固於警訊時坦承上情不諱，然此並
    無被害人指證，又無贓物扣案，則此節除被告自白，尚乏其他積極證據足資佐證
    ，不能單憑被告唯一自白為被告確有犯罪之依據。是此被告所涉竊盜犯行應屬不
    能證明，本院無從併予審判，應退由檢察官另為適法處理，一併說明。
據上論斷，應依刑事訴訟法第二百九十九條第一項前段，刑法第五十六條、第三百二
十一條第一項第一款、第二款、第三款，判決如主文。
本案經檢察官何祖舜到庭執行職務。
中      華      民      國    八十九    年      八      月     三十     日
                                臺灣桃園地方法院刑事第一庭
                                    法  官  熊  祥  雲
右正本證明與原本無異。
如不服本判決，應於判決送達後十日內向本院提出上訴狀( 應附繕本 )，上訴於
臺灣高等法院。
                                    書記官  沈  秀  珍
中      華      民      國    八十九    年      九      月     一     日
附錄本判決論罪科刑依據之法條：
刑法第三百二十一條
犯竊盜罪而有左列情形之一者，處六月以上五年以下有期徒刑：
一、於夜間侵入住宅或有人居住之建築物、船艦或隱匿其內而犯之者。
二、毀越門扇、牆垣或其他安全設備而犯之者。
三、攜帶兇器而犯之者。
四、結夥三人以上而犯之者。
五、乘火災、水災或其他災害之際而犯之者。
六、在車站或埠頭而犯之者。
前項之未遂犯罰之。


司法院資訊處製作；財團法人民間司法改革基金會備份。
